【裁判字號】    97,審易,1438
【裁判日期】    980116
【裁判案由】    傷害
【裁判全文】
臺灣桃園地方法院刑事判決            97年度審易字第1438號
公  訴  人  臺灣桃園地方法院檢察署檢察官
被      告  丙○○
上列被告因傷害案件，經檢察官提起公訴（97年度偵字第13172
號），本院判決如下：
    主  文
丙○○共同傷害人之身體，處有期徒刑參月，如易科罰金，以新
台幣壹仟元折算壹日。
    事  實
一、丙○○於民國97年5 月3 日晚間8 時許，駕駛牌照號碼1703
     -NT號自用小客車行經桃園縣新屋鄉永安漁港出口處時，因
    超車糾紛而與乙○○發生糾紛，兩人旋即下車並發生口角衝
    突，丙○○乃與隨後乘坐另外二輛牌照號碼不詳之自用小客
    車到場之七、八名姓名、年籍均不詳之成年男子，共同基於
    傷害他人身體犯意聯絡，毆打乙○○身體各處，致乙○○受
    有左耳後挫傷併血腫疑似腦震盪、右前臂擦傷等之傷害。
二、案經乙○○訴由桃園縣政府警察局中壢分局報請臺灣桃園地
    方法院檢察署檢察官偵查起訴。
    理  由
壹、程序部分：
一、按除簡式審判程序、簡易程序及第376 條第1 款、第2 款所
    列之罪之案件外，第一審應行合議審判，此觀諸96年3 月23
    日總統公布修正施行之同法第284 條之1 規定至明。經查，
    本案係於97年9 月2 日繫屬於本院（詳本院收文戳章），而
    本案被告丙○○所犯傷害罪係屬刑事訴訟法第376 條第1 款
    所定之案件，是依刑事訴訟法第284 條之1 規定，本件自得
    不行合議審判，合先敘明。
二、證據能力方面：
  (一)按被告以外之人於審判外之言詞或書面陳述，除法律有規定
    者外，不得作為證據；被告以外之人於偵查中向檢察官所為
    之陳述，除顯有不可信之情況者外，得為證據；除顯有不可
    信之情況外，公務員職務上製作之紀錄文書、證明文書，及
    從事業務之人於業務上或通常業務過程所須製作之紀錄文書
    、證明文書，及除前二款之情形外，其他於可信之特別情況
    下所製作之文書，亦得為證據。被告以外之人於審判外之陳
    述，雖不符刑事訴訟法第159 條之1 至第159 條之4 之規定
    ，而經當事人於審判程序同意作為證據，法院審酌該言詞陳
    述或書面陳述作成時之情況，認為適當者，亦得為證據。當
    事人、代理人或辯護人於法院調查證據時，知有第159 條第
    1 項不得為證據之情形，而未於言詞辯論終結前聲明異議者
    ，視為有前項之同意，刑事訴訟法第159 條第1 項、第159
    條之1 第2 項、第159 條之4 、第159 條之5 就此分別定有
    明文。
  (二)關於告訴人乙○○於警詢中向司法警察所為之陳述，雖未經
    具結，然其內容與渠於本院審理中之所證相若，據此逆推，
    可見告訴人乙○○應係本於真意始為如警詢筆錄所載之供述
    ；兼之本案亦未見司法警察有何違法取供之情事，且本院審
    酌告訴人乙○○於本院審理時，經具結後為交互詰問，洵無
    妨礙被告丙○○防禦之權，況被告對此於本院準備程序中亦
    表示並無意見，依上開各項規定，當有證據能力。
  (三)關於告訴人乙○○及證人石賢吉於偵查中向檢察官之所為之
    陳述，業經具結且無顯不可信之情形存在，依上開規定，有
    證據能力。
  (四)關於天晟醫院診斷證明書，屬本案臨訟所製作文書，具有個
    案性質，亦非屬刑事訟訴法第159 條之4 特信性之文書，故
    應為被告以外之人於審判外之書面陳述而屬傳聞證據，因被
    告於本院言詞辯論終結前並未對其證據能力聲明異議，依上
    開規定，亦有證據能力。
貳、實體部分：
一、訊據被告丙○○固坦承於上述時、地有與告訴人乙○○因超
    車糾紛而下車發生口角衝突，之後就有一群約七、八個人過
    來毆打告訴人之事實，惟矢口否認有何共同傷害或唆使他人
    毆打告訴人之情事，辯稱：當時只有下車問告訴人要怎麼樣
    ，後來看到有一群人打告訴人，覺得情況不對，就趕快回到
    車上開車離去云云。惟查：
  (一)上揭事實，業據告訴人乙○○於警詢、偵查及本院審理時證
    述綦詳，核與證人即在場目擊之石賢吉於偵查時結證稱：當
    時被告超車後，就把我們的車堵住，被告及告訴人都有下車
    ，雙方就發生口角，本來準備要打起來，我便拉住告訴人，
    很快後面就來了一群人動手打我和告訴人，被告也有動手，
    是在那群人一起到時才動手的，但因為場面太混亂，我沒有
    注意到被告是怎麼打告訴人的也沒有注意到後面那群人是怎
    麼來的及被告有沒有跟後面那群人說話等語（參97年度偵字
    第13172 號偵查卷第32至33頁），足認告訴人所為上開指訴
    ，應屬真實，堪以採信。
  (二)另證人即被告之妻甲○○雖於本院審理時結證稱：有看到我
    老公與人起爭執，之後就有人打架，我老公當時站在旁邊看
    ，我就叫我老公趕快走，我們的車門是關著，所以我聽不清
    楚外面的聲音，又稱我沒有聽到被告有叫誰去打告訴人云云
    （參本院98年1 月5 日審判筆錄第2 至3 頁），惟證人甲○○亦坦言並未注意到被告在車外的舉動，只知道被告有與人
    發生爭吵，後來看外面時，就看到外面有人打架，而被告就
    站在旁邊。可見證人甲○○亦無法確定被告是否有共同毆打
    告訴人，是並無從憑此作為有利被告丙○○之認定。而告訴
    人因遭被告及七、八名姓名、年籍均不詳之男子共同毆傷，
    因而受有左耳後挫傷併血腫疑似腦震盪、右前臂擦傷等傷害
    之事實，亦有天晟醫院97年5 月3 日診字第970503165 號診
    斷證明書附卷足憑。從而，本件事證明確，被告上開共同傷
    害犯行堪以認定，應依法論科。
二、核被告丙○○所為，係犯刑法第277 條第1 項之傷害罪。被
    告與七、八名姓名、年籍均不詳之男子就上開傷害犯行，有
    犯意聯絡及行為分擔，為共同正犯。爰審酌被告犯罪之動機
    、目的、手段、僅因細故與告訴人發生口角，竟即夥同七、
    八名男子共同對告訴人為傷害之犯行，造成告訴人受有左耳
    後挫傷併血腫疑似腦震盪、右前臂擦傷等之傷害，暨其犯後
    否認犯行、不知悔悟等一切情狀，認檢察官求處有期徒刑5
    月尚屬過重，而以主文所示之刑為適當，並諭知易科罰金之
    折算標準。
據上論斷，應依刑事訴訟法第299 條第1 項前段、第284 條之1
，刑法第277 條第1 項、第41條第1 項前段，刑法施行法第1 條
之1 第1 項、第2 項前段，判決如主文。
本案經檢察官丁俊成到庭執行職務。
中    華    民    國    98    年    1     月    16    日
                        刑事庭  法  官  林靜梅
以上正本證明與原本無異。
如不服本判決，得自收受送達之翌日起10日內向本院提出上訴狀
（應附繕本），其未敘述上訴理由者，應於上訴期間屆滿後20日
內補提理由書狀於本院，上訴於臺灣高等法院。
                                書記官  林韡婷
中    華    民    國    98    年    1     月    16    日
附錄論罪科刑法條：
中華民國刑法第277條
傷害人之身體或健康者，處3 年以下有期徒刑、拘役或1 千元以
下罰金。
犯前項之罪因而致人於死者，處無期徒刑或7 年以上有期徒刑；
致重傷者，處3年以上10年以下有期徒刑。


司法院資訊處製作；財團法人民間司法改革基金會備份。
